【裁判字號】    97,台抗,759
【裁判日期】    971121
【裁判案由】    聲請定暫時狀態假處分
【裁判全文】
最高法院民事裁定              九十七年度台抗字第七五九號
抗  告  人  台灣銀行股份有限公司
法定代理人  甲○○
代  理  人  丙○○
複 代理 人  廖學興律師
上列抗告人因與相對人中央電影事業股份有限公司間聲請定暫時
狀態假處分事件，對於中華民國九十七年七月十日台灣高等法院
裁定（九十七年度全字第一○號），提起抗告，本院裁定如下：
    主  文
原裁定廢棄，應由台灣高等法院更為裁定。
    理  由
按債權人聲請定暫時狀態之處分，固應就其主張之請求及假處分
之原因加以釋明。惟依民事訴訟法第二百八十四條規定，釋明事
實上之主張，得用可使法院信其主張為真實之一切能即時調查之
證據。查本件抗告人依民事訴訟法第五百三十八條規定，聲請定
暫時狀態之處分，聲明求為：(1)命相對人應容忍抗告人繼續行使
所持有相對人之三百萬股優先股股東權。(2)禁止相對人於民國九
十六年七月三十一日股東臨時會所選出之第四十四屆董事富聯國
際投資股份有限公司及其代表人乙○○、林坤煌、羅玉珍、莊婉
均、李嘉智及監察人鄭更義行使董事及監察人職權，並回復由第
四十二屆董監事中之公股代表行使職權，或為相對人選定臨時管
理人。已據提出中央電影事業股份有限公司章程、相對人九十五
年六月二十三日股東常會議事錄、相對人公司第七屆股東大會會
議紀錄、相對人第四十二屆第六次董事會開會通知及會議記錄、
理運國際法律事務所函、台灣台北地方法院（下稱台北地院）九
十五年度第三九八九號提存書、台北地院九十五年度訴字第八三
八六號判決節本、相對人九十五年第一次股東臨時會開會通知書
及會議記錄、台北地院九十五年度訴字第九○七一號撤銷股東會
決議等事件之民事辯論意旨(二)狀及(三)狀、相對人股東持股名冊、
相對人九十六年第一次股東臨時會開會通知書及會議記錄、台北
地院九十六年度訴字第六八八七號撤銷股東會決議等事件之民事
辯論意旨(一)狀節本、司法院第三期司法業務研究會議結論、相對
人第四十三屆董事會第二次臨時董事會議議事錄、相對人九十五
年八月二十二日處置閒置資產之公告、檢查人報告、雜誌及電子
報報導、股權買賣契約書節本、員工檢舉函、相對人大事紀要表
、經濟部九十一年四月十八日經商字第○九一○二○七五○一○
號函、相對人公司變更登記表、相關訴訟與判決整理表、相對人
股權繳款分期表、行政院新聞局九十七年三月十一日新影三字第
○九七○○○○八四○號函等件影本為證。而上開證據均屬能即
時調查之證據，其內容究竟如何？依其內容是否足以釋明本件定
暫時狀態假處分之請求及假處分之原因？或雖可認有釋明，但其
釋明仍有不足而得以供擔保補不足之釋明？原審均未詳加調查審
酌，亦未說明其理由，而僅列舉上開證據名稱，遽認抗告人未釋
明假處分之原因，據以駁回抗告人之聲請，未免速斷。次按股份
有限公司股東之權利（股東權），其主要內容除分派股利外，尚
包括參與公司管理、檢查重要文件、優先認購新股、剩餘財產分
配、權利損害救濟等多項權利。原裁定僅以相對人有能力補足抗
告人之股息為由，即認抗告人之股東權不致發生重大損害或急迫
危險，因而為抗告人不利之裁定，亦有違誤。抗告論旨，指摘原
裁定不當，求予廢棄，非無理由。
據上論結，本件抗告為有理由。依民事訴訟法第四百九十二條，
裁定如主文。
中    華    民    國  九十七  年   十一   月  二十一  日
                      最高法院民事第二庭
                          審判長法官  吳  正  一
                                法官  劉  福  聲
                                法官  阮  富  枝
                                法官  顏  南  全
                                法官  陳  國  禎
      本件正本證明與原本無異
                                      書  記  官
中    華    民    國  九十七  年   十二   月    八    日
                                                      Ｑ


司法院資訊處製作；財團法人民間司法改革基金會備份。
